【裁判字號】    89,台上,2139
【裁判日期】    890420
【裁判案由】    違反森林法
【裁判全文】
最高法院刑事判決                              八十九年度台上字第二一三九號
    上  訴  人  甲○○
右上訴人因違反森林法案件，不服台灣高等法院台南分院中華民國八十九年一月十三
日第二審判決（八十八年度上訴字第一八二八號，起訴案號：台灣台南地方法院檢察
署八十八年度偵字第三五四一號），提起上訴，本院判決如左：
    主  文
上訴駁回。
    理  由
按刑事訴訟法第三百七十七條規定，上訴於第三審法院，非以判決違背法令為理由，
不得為之。是提起第三審上訴，應以原判決違背法令為理由，係屬法定要件。如果上
訴理由狀並未依據卷內訴訟資料，具體指摘原判決不適用何種法則或如何適用不當，
或所指摘原判決違法情事，顯與法律規定得為第三審上訴理由之違法情形，不相適合
時，均應認其上訴為違背法律上之程式，予以駁回。本件原判決綜合調查證據之結果
，認上訴人甲○○犯有行為時即修正前森林法第五十一條第一項於他人森林內，擅自
設置工作物罪之事實，因認第一審判決，論上訴人以上開罪名，處有期徒刑柒月，併
予宣告緩刑年，為無不合，予以維持，駁回上訴人在第二審之上訴，已詳認定犯
罪事實之依據及憑以認定之理由，並對上訴人否認犯罪之辯詞，如何不足採信，均已
依據卷內資料予以指駁及說明，從形式上觀察，原判決並無違背法令情形。上訴意旨
略謂：上訴人受讓國有林地時，讓與人郭正明原即留有房屋及雞舍等設施，該林地亦
無群生林木，且上訴人於原使用範圍內未重新濫墾林木，僅改建房舍，係繼受前占有
狀態而為利用，難認有何新的犯罪行為等語，係就原判決已詳為論斷與說明之事項，
再為事實上之爭執，殊非適法之第三審上訴理由。又證據之取捨，事實之認定，為事
實審法院之職權，苟未違背論理法則或經驗法則，即不能任意指為違法。原判決依憑
上訴人於偵查及原審訊問中之供述，證人郭正明、李堯及劉德盛於警訊或原審訊問時
之證言（見原判決理由二、三），與其他調查證據之結果，認定上訴人確有本件於他
人森林內擅自設置工作物犯行，摒棄不採上訴人所為有利之辯詞，經核其證據之取捨
及證明力之判斷於法均無不符。此外，上訴人徒憑己意，對原審職權之適法行使及原
判決理由已詳為論斷之事項，任意爭辯，顯與法定上訴第三審之形式要件不符，其上
訴違背法律上之程式，應予駁回。
據上論結，應依刑事訴訟法第三百九十五條前段，判決如主文。
中      華      民      國    八十九    年      四      月     二十     日
                              最高法院刑事第七庭
                                  審判長法官  謝  家  鶴
                                        法官  洪  文  章
                                        法官  花  滿  堂
                                        法官  陳  世  淙
                                        法官  洪  佳  濱
      右正本證明與原本無異
                                              書  記  官
中      華      民      國    八十九    年      五      月      四      日


司法院資訊處製作；財團法人民間司法改革基金會備份。
